【裁判字號】    96,易,3440
【裁判日期】    970328
【裁判案由】    竊盜
【裁判全文】
臺灣板橋地方法院刑事判決              96年度易字第3440號
公  訴  人  臺灣板橋地方法院檢察署檢察官
被      告  甲○○
上列被告因竊盜案件，經檢察官提起公訴（96年度偵字第21544
號），本院依簡式審判程序，判決如下：
    主  文
甲○○犯夜間侵入住宅竊盜罪，累犯，處有期徒刑捌月。
    事  實
一、甲○○前因恐嚇取財案件，經本院以九十年度易字第二一四
    五號判決判處有期徒刑一年二月確定，於民國九十一年十一
    月二十五日執行完畢出監。詎仍不知悔改，竟意圖為第三人
    不法之所有，於九十六年九月十三日下午七時許之夜間，徒
    手進入臺北縣三峽鎮○○路二百三十三巷四弄三十號乙○○
    住宅一樓內，竊取乙○○所有放置於屋內之莊頭北牌熱水器
    一臺、無外殼之熱水器一臺得手後，隨即以其所騎乘車牌號
    碼ＱＵＯ－０４７號輕型機車，載運該二臺熱水器，欲前往
    年籍不詳之友人處。嗣經警於同日下午七時三十分許，在臺
    北縣三峽鎮○○路二百十一巷口，見甲○○行跡可疑，攔檢
    後始查知上情，並扣得熱水器二臺（一臺無外殼）。
二、案經桃園縣政府警察局大溪分局報告臺灣板橋地方法院檢察
    署檢察官偵查起訴。本院於準備程序進行中，甲○○就被訴
    事實為有罪之陳述，經告知簡式審判程序之旨，並聽取當事
    人之意見後，裁定進行簡式審判程序。
    理  由
一、訊據被告甲○○對上揭犯罪事實於本院審理時坦承不諱，核
    與證人即告訴人乙○○於警詢證述之情節相符，且有贓物認
    領保管單一紙、照片三幀附卷可證，足認被告前揭自白與事
    實相符，堪予採信，本案事證明確，被告犯行已堪認定，自
    應依法論科。被告雖一度辯稱行竊位置係在一樓騎樓，並無
    大門阻隔云云，然被告復自承上揭熱水器擺放位置係在一樓
    內部之內側牆角，且該一樓應係作為車庫使用，有內部樓梯
    通往同戶二、三樓，與證人即告訴人乙○○所稱該戶為其所
    居住，熱水器係於屋內遭竊之證述相符，足認該戶一樓與其
    他樓層具有密不可分之關係，為整體之部分，被告侵入其內
    竊盜，仍屬妨害居住安全之行為，而屬侵入住宅竊盜，附此
    指明。
二、核被告所為，係犯刑法第三百二十一條第一款之加重竊盜罪
    。被告前曾因恐嚇取財案件，經本院以九十年度易字第二一
    四五號判決判處有期徒刑一年二月確定，於九十一年十一月
    二十五日執行完畢出監，有臺灣高等法院被告前案紀錄表一
    份在卷可稽，被告於受有期徒刑執行完畢後，五年以內故意
    再犯本案最重本刑為有期徒刑以上之罪，為累犯，應依刑法
    第四十七條第一項之規定加重其刑。爰審酌被告有毒品、恐
    嚇取財等多項前科，素行不佳，竟意圖為他人所有，任意於
    夜間侵入他人之住宅行竊，致被害人財物損失及生活安全之
    危害，其行竊手段導致人人自危，嚴重危害社會治安，不宜
    輕縱，兼衡其於警詢及偵查中仍飾詞圖卸，於本院審理中始
    自知事證明確而坦承犯行之態度等一切情狀，量處如主文所
    示之刑，以示警懲。
據上論斷，應依刑事訴訟法第273條之1第1項、第299條第1項前
段、刑法第321條第1項第1款、第47條第1項，判決如主文。
本案經檢察官靳開聖到庭執行職務。
中    華    民    國    97    年    3     月    28    日
                    刑事第三庭  法  官  王偉光
以上正本證明與原本無異
如不服本判決應於送達後十日內附理由向本院提出上訴狀
                                書記官  陳怡君
中    華    民    國    97    年    3     月    28    日
附錄本案論罪科刑法條全文：
中華民國刑法第三百二十一條
（加重竊盜罪）
犯竊盜罪而有左列情形之一者，處六月以上、五年以下有期徒刑
：
一  於夜間侵入住宅或有人居住之建築物、船艦或隱匿其內而犯
    之者。
二  毀越門扇、牆垣或其他安全設備而犯之者。
三  攜帶兇器而犯之者。
四  結夥三人以上而犯之者。
五  乘火災、水災或其他災害之際而犯之者。
六  在車站或埠頭而犯之者。
前項之未遂犯罰之。


司法院資訊處製作；財團法人民間司法改革基金會備份。
